---
title: "Protocolo de Pesquisa"
output: html_document
---

A presente pesquisa utilizará linguagem R e ferramenta R Studio para obtenção  e manipulação dos dados. Para camada de de visualização de 
dados pretendemos utilizar ferramenta .
O repositorio de documentação, fontes e alguns dados dados e seu respectivo controle de versão estaram  disponíveis em https://github.com/fabianoa/iad  



Como os dados serão obtidos?

Os dados serão obtidos de duas fontes principais:

1. Dados abertos da Câmara dos Deputados  (http://www2.camara.leg.br/transparencia/dados-abertos/dados-abertos-legislativo)

     Dados sobre Deputados, Sessões e Conteúdo dos Discursos. Dados desta fonte serão obtidos por meio de chamada HTTP (GET) dentro de um formato XML.
          
     
     * Serviço ListarDiscursosPlenario   - http://www2.camara.leg.br/transparencia/dados-abertos/dados-abertos-legislativo/webservices/sessoesreunioes-2/listardiscursosplenario - Ex. URL
     http://www.camara.gov.br/sitcamaraws/SessoesReunioes.asmx/ListarDiscursosPlenario?dataIni=23/11/2012&dataFim=23/11/2012&codigoSessao=&parteNomeParlamentar=&siglaPartido=&siglaUF=
     
     
     * ObterInteiroTeorDiscursosPlenario   -  http://www2.camara.leg.br/transparencia/dados-abertos/dados-abertos-legislativo/webservices/sessoesreunioes-2/obterinteiroteordiscursosplenario - http://www.camara.gov.br/SitCamaraWS/SessoesReunioes.asmx/obterInteiroTeorDiscursosPlenario?codSessao=022.3.54.O&numOrador=1&numQuarto=11&numInsercao=0
     
     * Deputados Arquivo para download http://www.camara.leg.br/internet/Deputado/DeputadosXML.zip disponível em http://www2.camara.leg.br/transparencia/dados-abertos/dados-abertos-legislativo/webservices/deputados/deputados
       
     
     
    
2. 




Qual o volume total de dados?
Que tipo de limpeza precisará ser realizada?
Que tipo de checagem precisará ser realizada?
Que tipo de transformação precisará ser realizada?
Qual o período de tempo considerado no estudo?

Pretendemos trabalhar com todo o intervalo restrito de 3 legislaturas (52,53,54) que corresponde ao intervalo dos ano de  2003 e 2014. Tal restrição se dá devido 

Qual é a abrangência geográfica considerada no estudo?

Pretendemos trabalhar em dois ou três níveis geográficos que são Brasil, Região e Unidades da Federação


```{r}
summary(cars)
```

You can also embed plots, for example:

```{r, echo=FALSE}
plot(cars)
```

Note that the `echo = FALSE` parameter was added to the code chunk to prevent printing of the R code that generated the plot.
